# 请教陈老师，联营企业投资收益是否为经常性损益

提问人：黑白天空 时间：2018-03-26 20:31:34
陈老师
我公司本年数对联营企业的投资收益 1000 万元，报表计入投资收益科目；我理解我们公司所从事的主业非投资性质的。一般的非以投资为主业的公司还是应归类为非经常性损益；可是在我们的附注中，我觉得“企业取得子公司、联营企业及合营企业的投资成本小于取得投资时应享有被投资单位可辨认净资产公允价值产生的收益”这个项目并不适合；
请您给我个指导意见，谢谢

回答人：chenyiwei
一般理解，需区分权益法下在被投资方净利润中所占份额所对应的是否为被投资方的非经常性损益项目。如果在被投资方的非经常性损益项目的税后净额中所占的相应份额，则也作为非经常性损益；其他不作为非经常性损益。